Adrian Raszka

E-mail: adrian.kosoglos@gmail.com
Telefon: 784 456 947

Data urodzenia: 08.06.2000 Miejscowość: Jaworze

Jestem ambitnym studentem studiów dziennych(6 semestr) z silnym zainteresowaniem i umiejętnościami w obszarze technologii informatycznych. Poszukuję możliwości rozwoju w ramach stażu lub pracy w branży IT. Moje umiejętności obejmują obszar front-endu i back-endu, z doświadczeniem w React, Vue, TypeScript, Node.js, C#, Unity, ASP MVC oraz w pracy z bazami danych MongoDB i MSSQL. Programowałem trochę w pythonie. Jestem gotowy na wyzwania związane z projektowaniem, tworzeniem i utrzymywaniem oprogramowania, dążąc do ciągłego rozwoju i poszerzania swojej wiedzy.

DOŚWIADCZENIE ZAWODOWE

02.2021 - 01.2022 (1 rok)

■ Front end development | Fss | Wapienica

10.2020 - 01.2021 (4 mies.)

■ Operator Maszyn | Eaton Automotive Systems | Wapienica

WYKSZTAŁCENIE

10.2021 - obecnie (2 lata 8 mies.)

■ Akademia Techniczno-Humanistyczna w Bielsku-Białej

Kierunek: informatyka Specjalizacja: Programista Poziom wykształcenia: inżynier

09.2016 - 04.2020 (3 lata 8 mies.)

■ Zespół Szkół Elektronicznych, Elektrycznych i Mechanicznych im. Jędrzeja Śniadeckiego

Specjalizacja: Technik mechatronik Poziom wykształcenia: średnie

ZNAJOMOŚĆ JĘZYKÓW

angielski: poziom średni

UMIEJĘTNOŚCI

React.js · Vue.js · Node.js · TypeScript · C# · ASP.NET MVC · Unity · MongoDB · SQL · Python

SZKOLENIA, KURSY, CERTYFIKATY

03.2024

■ Podstawy programowania sterowników PLC firmy Emerson

Organizator: ASTOR

ZAINTERESOWANIA

Szachy, Programowanie, Technologia

LINKI

Github prywatny

https://github.com/GenWatt

Github uczelniany

https://github.com/GenWattStudent

Linkedin

https://www.linkedin.com/in/adrian-raszka-front-end

✓ Zgadzam się na przetwarzanie danych osobowych zawartych w moim CV lub w innych dokumentach dołączonych do CV (moje zgłoszenie rekrutacyjne), dla celów prowadzenia rekrutacji na stanowisko wskazane w ogłoszeniu o pracę.

Dodatkowo zgadzam się na przetwarzanie przez pracodawcę danych osobowych zawartych w moim zgłoszeniu rekrutacyjnym dla celów przyszłych rekrutacji.